臺灣基隆地方法院民事裁定
110年度補字第604號
原      告  干上傑  
訴訟代理人  干楦芸  
被      告  吳翊華  
            吳泓羽  
上列當事人間請求遷讓房屋等事件，本院裁定如下：
    主  文
本件訴訟標的價額核定為新臺幣玖拾伍萬貳仟伍佰元。
原告至遲應於前開核定訴訟標的價額之裁定確定後三日內，向本
院補繳第一審裁判費新臺幣壹萬零肆佰陸拾元。如未依期補正，
即以裁定駁回其訴。
原告應於本裁定送達翌日起三日內，補正訴訟代理人之委任狀。
    理  由
一、按訴訟標的之價額，由法院核定。核定訴訟標的之價額，以
    起訴時之交易價額為準；無交易價額者，以原告就訴訟標的
    所有之利益為準，民事訴訟法第77條之1第1項、第2項定有
    明文。又以一訴附帶請求其孳息、損害賠償、違約金或費用
    者，不併算其價額，民事訴訟法第77條之2第2項亦有明定。
    而以租賃關係已經終止為原因，請求遷讓房屋之訴，係以租
    賃物返還請求權為訴訟標的，其訴訟標的之價額，應以房屋
    之價額為準。
二、原告主張兩造間之房屋租約已於民國110年8月10日終止，請
    求被告遷讓返還「基隆市○○區○○路000號4樓」房屋（下稱系
    爭房屋），並請求被告給付110年1月迄同年7月欠租合計新
    臺幣（下同）52,500元，暨自租約終止時起至返還系爭房屋
    之日止，按月給付原告相當於租金之賠償7,500元。依上說
    明，原告請求被告給付相當於租金之賠償，因屬附帶請求，
    無庸併算其價額；至於原告請求被告遷讓返還系爭房屋，乃
    以房屋永久占有之回復為其訴訟標的，故其標的價額應以系
    爭房屋之價值為準，惟原告並未指出系爭房屋之客觀價值，
    基此，本院乃參酌土地法第97條第1項規定：「城市地方房
    屋之租金，以不超過土地及其建築物申報總價年息百分之10
    為限。」兼考量原告主張系爭房屋之每月租金為7,500元，
    以此逆推核算，系爭房屋至少應有900,000元之價值（計算
    式：7,500元×12月÷10%＝900,000元），加計原告請求欠租52
    ,500元，本件訴訟標的價額應為952,500元。爰核定本件訴
    訟標的價額為952,500元。
三、按「因財產權而起訴，其訴訟標的之金額或價額在新臺幣十
    萬元以下部分，徵收一千元；逾十萬元至一百萬元部分，每
    萬元徵收一百元；逾一百萬元至一千萬元部分，每萬元徵收
    九十元；逾一千萬元至一億元部分，每萬元徵收八十元；逾
    一億元至十億元部分，每萬元徵收七十元；逾十億元部分，
    每萬元徵收六十元；其畸零之數不滿萬元者，以萬元計算。
    」民事訴訟法第77條之13定有明文。又依「臺灣高等法院民
    事訴訟、非訟事件、強制執行費用提高徵收數額標準」規定
    ，訴訟標的之金額或價額逾十萬元部分，加徵原定數額十分
    之一。本件訴訟標的價額既經核定為952,500元，依上規定
    ，自應徵第一審裁判費10,460元。
四、當事人對於本院核定訴訟標的價額之裁定，得於10日內抗告
    ，故原告至遲應於本院前開核定訴訟標的價額之裁定確定後
    3日內，向本院補繳第一審裁判費10,460元，如未依期補正
    ，即以裁定駁回其訴。
五、原告雖以起訴狀陳明其「訴訟代理人」為「干楦芸」，然則
    未見一併提出起訴狀所載代理人之委任狀以供查考。爰限原
    告於本裁定送達翌日起3日內，先向本院補正訴訟代理人之
    委任狀。
六、依民事訴訟法第77條之1、第249條第1項但書規定，裁定如
    主文。
中　　華　　民　　國　　110 　年　　9 　　月　　10　　日
                  民事庭法  官   王慧惠
以上正本係照原本作成。　　　　　　　　　   
一、如對本裁定抗告，應於本裁定送達後10日內向本院提出抗告
    狀，並繳納抗告裁判費新臺幣1000元，抗告於臺灣高等法院
    。
二、對本裁定主文第二、三項，不得抗告。
中　　華　　民　　國　　110 　年　　9 　　月　　10　　日
                        書記官   姚安儒